【裁判字號】    98,易,141
【裁判日期】    980513
【裁判案由】    竊盜
【裁判全文】
臺灣宜蘭地方法院刑事判決               98年度易字第141號
公  訴  人  臺灣宜蘭地方法院檢察署檢察官
被      告  乙○○
上列被告因竊盜案件，經檢察官提起公訴（98年度偵字第762號
），被告於準備程序中，就被訴事實為有罪之陳述，經本院告知
簡式審判程序之意旨，並聽取公訴人及被告之意見後，裁定依簡
式審判程序審理，判決如下：
    主  文
乙○○犯如附表「所犯罪名」欄所示之罪，各處如「宣告刑」欄
所示之刑。應執行有期徒刑壹年。扣案老虎鉗壹支、一字起子壹
支、棉質手套壹雙均沒收。
    犯罪事實
一、乙○○前因施用毒品案件，先後經本院判處有期徒刑10月、
    6月、7月確定，嗣經減刑為有期徒刑5月、3月、3月15日，
    並定應執行刑有期徒刑10月；又因施用毒品案件、經本院判
    處有期徒刑11月確定，嗣經減刑為有期徒刑5月15日；上開
    案件經接續執行後，已於97年3月1日縮刑期滿執行完畢出監
    。竟不知悔改，意圖為自己不法之所有之竊盜犯意，於附表
    所示之犯罪時間、地點，以附表所示之犯罪方法，先後竊取
    甲○○所有如附表「竊得物品」欄所示之財物。嗣於98年1
    月9日下午3時許為警在宜蘭縣冬山鄉○○○路60號前發現乙
    ○○行跡可疑上前盤查，始知上情，並當場扣得其所有之老
    虎鉗、一字起子各1支、棉質手套1雙。
二、案經宜蘭縣政府警察局羅東分局報告臺灣宜蘭地方法院檢察
    署檢察官偵查起訴。
    理  由
一、訊據被告坦承有於附表所示之時間、地點，以附表所示之行
    為方法，竊取被害人甲○○所有之物，核與證人即被害人甲
    ○○於警詢及偵訊中證述失竊情節相符、亦與證人蘇義隆、
    曾秋桂於分別警詢及偵查中證述被告變賣附表所示竊得物品
    情節相互契合，並有收受物品、舊貨、五金廢料或廢棄物登
    記表、贓物認領保管單各1紙、現場照片10張暨扣案老虎鉗
    、一字起子各1支、棉質手套1雙足證，堪認被告之自白與真
    實相符而可採憑。是本件事證明確，被告竊盜犯行均堪以認
    定，均應依法論科。
二、按刑法第321條第1項第3款之攜帶兇器竊盜罪，係以行為人
    攜帶兇器竊盜為其加重條件，此所謂兇器，其種類並無限制
    ，凡客觀上足對人之生命、身體、安全構成威脅，具有危險
    性之兇器均屬之，且祇須行竊時攜帶此種具有危險性之兇器
    為已足，並不以攜帶之初有行兇之意圖為必要，有最高法院
    79年度台上字第5253號刑事判例可參。本件被告於如附表編
    號三所示時地，所持之扣案老虎鉗、一字起子各1支，係金
    屬材質製成，質地堅硬，客觀上均足以傷害人之身體及危害
    人之生命，顯具危險性，應認係屬刑法第321條第1項第3款
    之兇器至明。是核被告所為，係各犯如附表「所犯法條」欄
    所示之罪。而附表編號一至編號三所示之普通竊盜罪、加重
    竊盜罪間，犯意個別，應予分論併罰。又被告有上揭前科與
    執行情形，此有臺灣高等法院被告前案記錄表可查，被告於
    有期徒刑執行完畢5年內，再故意犯有期徒刑以上之上開3罪
    ，均為累犯，均應依法加重其刑。爰審酌被告因無工作缺錢
    之犯罪之動機、目的、如附表所示之犯罪手段、造成被害人
    財產上之損失、素行、及犯罪後坦承犯行之犯後態度良好等
    一切情狀，各量處如附表「宣告刑」欄所示之刑，並定應執
    行之刑。
三、扣案老虎鉗、一字起子各1支、棉質手套1雙，均為被告所有
    並供犯罪所用之物，已據被告供明在卷，應依刑法第38條第
    1項第2款宣告沒收。
據上論斷，應依刑事訴訟法第273條之1第1項、第299條第1項前
段、刑法第320條第1項、第321條第1項第3款、第47條第1項、第
51條第5款、第38條第1項第2款，刑法施行法第1條之1，判決如
主文。
本案經檢察官劉憲英到庭執行職務。
中    華    民    國    98    年    5     月    13    日
                  刑事第四庭法  官  蔡仁昭
以上正本證明與原本無異。
如不服本判決應於收受送達後十日內向本院提出上訴書狀，並應
敘述具體理由；其未敘述上述理由者，應於上訴期間屆滿後二十
日內向本院補提理由書 (均須按他造當事人之人數附繕本)「切
勿逕送上級法院」。
                            書記官  陳建宇
中    華    民    國    98    年    5     月    13    日
附表：
┌─┬────┬─────┬───┬────┬─────┬─────┬─────┐
│編│犯罪時間│ 犯罪地點 │被害人│竊得財物│犯罪方法  │所犯法條  │所犯罪名及│
│號│        │          │      │        │          │          │宣告刑    │
├─┼────┼─────┼───┼────┼─────┼─────┼─────┤
│一│97年12月│宜蘭縣冬山│甲○○│鋁製門扇│趁被害人所│刑法第320 │犯竊盜罪，│
│  │下旬某日│鄉○○○路│      │1扇     │有成衣廠大│條第1項之 │累犯，處有│
│  │上午11時│60號      │      │        │門未關，進│竊盜罪    │期徒刑參月│
│  │許      │          │      │        │入廠內竊盜│          │。        │
│  │        │          │      │        │，得手後，│          │          │
│  │        │          │      │        │拿至蘇義隆│          │          │
│  │        │          │      │        │所經營位於│          │          │
│  │        │          │      │        │宜蘭縣冬山│          │          │
│  │        │          │      │        │鄉○○○路│          │          │
│  │        │          │      │        │58號之佳輝│          │          │
│  │        │          │      │        │企業社變賣│          │          │
│  │        │          │      │        │，得款新台│          │          │
│  │        │          │      │        │幣（下同）│          │          │
│  │        │          │      │        │1佰多元   │          │          │
├─┼────┼─────┼───┼────┼─────┼─────┼─────┤
│二│98年1月 │同上      │同上  │廢鋁材29│趁被害人所│同上      │犯竊盜罪，│
│  │6日上午8│          │      │公斤    │有成衣廠大│          │累犯，處有│
│  │時許    │          │      │        │門未關，進│          │期徒刑參月│
│  │        │          │      │        │入廠內竊盜│          │。        │
│  │        │          │      │        │，得手後，│          │          │
│  │        │          │      │        │拿至曾秋桂│          │          │
│  │        │          │      │        │所經營位於│          │          │
│  │        │          │      │        │宜蘭縣冬山│          │          │
│  │        │          │      │        │鄉珍珠村信│          │          │
│  │        │          │      │        │光路門77號│          │          │
│  │        │          │      │        │之宏泰清除│          │          │
│  │        │          │      │        │公司變賣，│          │          │
│  │        │          │      │        │得款8佰多 │          │          │
│  │        │          │      │        │元        │          │          │
├─┼────┼─────┼───┼────┼─────┼─────┼─────┤
│三│98年1月 │同上      │同上  │白鐵5.8 │攜帶老虎鉗│刑法第321 │犯攜帶兇器│
│  │9日下午 │          │      │公斤、廢│、一字起子│條第1項第3│竊盜罪，累│
│  │3時許   │          │      │鋁材16片│各1支及棉 │款之加重竊│犯，處有期│
│  │        │          │      │        │質手套1雙 │盜罪      │徒刑捌月。│
│  │        │          │      │        │，趁被害人│          │扣案老虎鉗│
│  │        │          │      │        │所有成衣廠│          │壹支、一字│
│  │        │          │      │        │大門未關，│          │起子壹支、│
│  │        │          │      │        │進入廠內竊│          │棉質手套壹│
│  │        │          │      │        │盜，得手後│          │雙均沒收  │
│  │        │          │      │        │，正擬將贓│          │          │
│  │        │          │      │        │物從成衣廠│          │          │
│  │        │          │      │        │門前搬出時│          │          │
│  │        │          │      │        │，為警查獲│          │          │
└─┴────┴─────┴───┴────┴─────┴─────┴─────┘
附錄本案論罪科刑法條：
中華民國刑法第320條第1項
意圖為自己或第三人不法之所有，而竊取他人之動產者，為竊盜
罪，處5年以下有期徒刑、拘役或5百元以下罰金。
中華民國刑法第321條第1項第3款
犯竊盜罪而有左列情形之一者，處6月以上、5年以下有期徒刑：
三、攜帶兇器而犯之者。


司法院資訊處製作；財團法人民間司法改革基金會備份。
